= Kundenmeeting vom 16.03.2021
1.0, 16.03.2021
:toc: 
:toc-title: Inhaltsverzeichnis

== Ergebnisse des Meetings

=== Vorstellung der letzten Änderungen

- Architektur-Notebook 
* Architektur-Ziele --> Ziele passen mit dem vom Kunden überein & wurden abgesegnet 
* Änderung bei den Architektur-Merkmalen: 
** Synchronisation Terminel - Website --> Ergeignissgesteuert (Echt-Zeit - bei Anmeldunung direkt an Web-Server senden) 
** Fehler könnten bei dem minütlichen senden der Wetterstation erkannt werden
* Bedienungsanleitung Terminal --> Vereinfachungen passen dem Kunden & Farben stehen jetzt fest

=== Angular -> Vue

* Wechsel von Angular zu Vue passt dem Kunden

=== Beschaffung der Hardware/Zugänge
* Raspberry Pi, RGB-LED, RFID-Scanner, RFID-Ausweis, Taster -> Bau von Prototypen
** Hardware wird "vorbereitet" an Max verschickt (in der KW 12 (ab 22.03.2021))

== Sonstige Fragen:
* Handhabung Gastflüge?
** Gast Pilot bekommt kein RFID-Tag & es soll keine Registrierung vor Ort möglich --> Zugang zum Flugplatz nur in Anwesenheit mit bereits registrierten Pilot möglich 
** im nachinein auf Website kenntlich machen, das ein Gast mit auf dem Fliugplatz war
