= Fragen für den Themensteller
1.0, 02.12.2020
:toc: 
:toc-title: Inhaltsverzeichnis

== Fragen für das Meeting vom 03.12.2020

[%header, cols="1,1"]
|===

|Frage |Antwort

|Wie sieht das bestehende System aus?
|

|Was sind sie bestehenden Schwierigkeiten?
|

|Wo genau liegt beim aktuellen System das Problem? 
|

|Was sind die Hauptziele des neuen Systems?
|

|Was genau sind Bürokratische Maßnahmen, ist die Protokollführung die einzige Maßnahme, bzw. gibt es weitere gesetzliche Regeln bzgl. des Modellflugplatzes?
|

|Wie viele Flieger dürfen maximal auf dem Platz genutzt werden?
|

|Gibt es Mitarbeiter, bzw. welche Tätigkeiten haben diese?
|

|Gibt es Zuschauer, und wenn ja, müssen diese auch erfasst werden?
|

|Wieviele Piloten gibt es in etwa?
|

|Was ist mit der Erweiterung bzgl. der Zugangskontrolle gemeint?
|

|Was sind notwendige Daten?
|

|Wie groß ist der Umfang der "Flugdaten", die verwaltet werden sollen bzw. was genau wird unter "Flugdaten" verstanden?
|

|Was für ein Scanner wird verwendet? Ist dieser am Raspi direkt angeschlossen?
|

|Funktioniert der Scanner schon oder muss dieser eingerichtet werden?
|

|Arbeitet das Team aus dem letzten Jahr noch parallel zu uns an der Wetterstation?
|

|Existiert durch die Wetterstation schon ein Webserver? Läuft dieser und die Datenbank über den Raspi?
|

|Inwieweit gleichen sich die Informationen des Webservers und die Anzeige vor Ort? (bzw. welche Informationen sind exklusiv für die
Betreiber, welche für die Piloten einsehbar?)
|

|Wie stabil ist das System um den Raspberry Pi? (Stromausfall, Keine Internetverbindung)
|

|===