= Fragen für den Themensteller
1.0, 16.12.20
:toc: 
:toc-title: Inhaltsverzeichnis

== Fragen für das Meeting vom 17.12.2020

[%header, cols="1,1"]
|===

|Frage |Antwort
|Wird es ein kleines Display geben mit Informationen am RFID Reader (Datum, erfolgreiche Anmeldung...)?|
|Bei der Ankunft eines 3. Vereinsmitgliedes am Flugplatz, wie ist danach der genaue Ablauf? Müssen sich alle absprechen, wer der Flugleiter wird oder wird einfach die 3. Person Flugleiter?|
|Soll es ein alternatives Flugbuch geben für den Fall eines Systemausfalles?|
|Wie lange soll der Prozess des Auslesens dauern bei dem die Mitglieder ihren Chip an das Lesegerät halten?|
|Sollte es ein weiteres Use-Case "Verwaltung loggt sich ein", "HInzufügen von RFID-Ausweisen" geben?|
|Wird es Vereinsmmitglieder geben, die keinen RFID-Ausweis bekommen?|
|_Frage an TS_ ?|
|Wie oft müssen Vereinsmitglieder neu angelegt bzw. gelöscht werden?|
|Welche Standards und Hardware soll genutzt werden?|
|Gibt es Einschränkungen (Externe, für den Entwurf)
===
