= Protokoll vom 28.04.2021
1.0 28.04.2021

- alle anwesend

== Aktueller Stand

- warten auf Hardware von TS -> Max
* Max hat erneut eine Mail geschickt an die neue Mailadresse
* Wenn bis zum Wochenende keine Rückmeldung, dann Prof. Anke hinzuholen
- Entwurfsunabhängige Dokumentation korrigiert -> Jakob, Richard
- NFAs überpüft
- Entwurfsabhängige Dokumentation korrigiert -> Lenny

== Schwerpunkte
- Fortschritte bei Dokumentation vorgestellt
- Fragen bezüglich Domainmodell, Datenmodell und Deployment geklärt
- REST-API besprochen
- Folien zum Projektmanagement
- Grober Ablaufplan zur Implementierung des Webservers erstellt
. Erstellung der Datenbank
* Gast hinzufügen zum Datenbankmodell
* Datenbank erstellen
. Frontend erstellen
* Wireframes aktualisieren
* Vue-Komponenten erstellen
. Logins verwalten

== Aufgabenverteilung
=== vom 31.03.
- Projektplan und Test-Cases erweitern (Issue #63) -> Alex

=== vom 07.04.
- Systementwurf erweitern (Issue #64) -> Lenny
* Zusammenfassung der REST-API ausstehend

=== vom 14.04.
- Fokus auf Anpassungen im Architecture-Notebook
* Entscheidungen beim Bau des Webservers festhalten
* Auflistung der benötigten Systemkomponenten in Terminal und Webserver (Issue #72) -> Lenny, Dirk

=== vom 28.04.
- Deployment weiterführen (Issue #76) -> Richard
- Domainmodell aktualisieren (Issue #71) -> Richard
- Nicht benötigte NFAs entfernen (Issue #68) -> Jakob
- Wireframes überarbeiten (Issue #69) -> Alex
- Datenbankmodell aktualisieren/Datenbank erstellen (Issue #73) -> Max
- Vue-Komponenten aus Wireframes erstellen (Issue #74) -> Lenny

== Terminplanung

- nächstes Teammeeting: Mi 05.05.21, 17 Uhr
- nächstes Kundenmeeting: offen