= Protokoll vom 12.06.2021
1.0 12.06.2021

- alle anwesend

== Aktueller Stand

- Frontend -> Lenny
- Terminal, Synchronisation -> Dirk
- TestCases, Iterationsplanung -> Alex, Jakob
- Wireframes -> Alex
- Deploymentdiagramm -> Richard
- Dokumentation, Projektbericht -> Jakob, Richard
- Terminal, Backend -> Max

== Schwerpunkte
- Akzeptanztest des Frontends durch Herr Brenner
- Fragen zum Deployment geklärt
- Fachaustausch Dokumentation vorbereitet

== Aufgabenverteilung
=== vom 31.03.
- Test-Cases korrigieren (Issue #63) -> Alex, Jakob

=== vom 05.05.
- Terminalfunktionalität herstellen (Issue #78) -> Max
- Deploymentdiagramm entwerfen (Issue #80) -> Richard

=== vom 12.05.
- Requests im Backend einpflegen (Issue #85) -> Team Implementierung
- Recherche: Möglichkeiten der Synchronisation zwischen Terminal und Webserver -> Max, Dirk

=== vom 19.05.
- Paketdiagramm Terminal korrigieren -> Lenny, Dirk, Jakob

=== vom 25.05.
- Frontend -> Lenny
* Vervollständigen (Issue #91)
* Login implementieren (Issue #92)
- Dokumentation auf Aktualität prüfen -> Jakob, Richard

=== vom 02.06.
- Design/Architecture-Notebook aktualisieren -> Team Implementierung
- Projektbericht erstellen/Ideen sammeln -> Jakob, Richard

=== aktuell
- Synchronisation vervollständigen (Issue #97) -> Max, Dirk
- Webserver aufstzen (Issue #98) -> Lenny
- Datenmodell aktualisieren (Issue #99)

== Terminplanung

- nächstes Teammeeting: Mi 16.06.21, 17 Uhr
- Meeting Deployment + Entwicklung: Mo 14.06.21, 15 Uhr