= Protokoll vom 02.06.2021
1.0 02.06.2021

- alle anwesend

== Aktueller Stand

- Fortschritte Frontend -> Lenny
- Terminal, Synchronisation -> Dirk
- TestCases, Iterationsplanung -> Alex, Jakob
- Wireframes -> Alex
- Deployment -> Richard
- Terminal, Backend -> Max
- Dokumentation -> Jakob, Richard

== Schwerpunkte
- Frontend durchgegangen
- Backend: Update Datenmodell -> Ist_aktiv Spalte entfernen aus Tabelle Pilot
- Reflexion Praktikum Entwurf:
* Klärung Komponenten-/Paketdiagramm
* Inhalt des Projektberichts
* Deployment -> Nutzergruppen
- Deployment planen
* Herr Brenner involvieren -> Webserver SSH Zugang
* Flugleiterknopf anfordern
- Planung Fachaustausch Test

== Aufgabenverteilung
=== vom 31.03.
- Test-Cases erstellen (Issue #63) -> Alex, Jakob

=== vom 05.05.
- Terminalfunktionalität herstellen (Issue #78) -> Max
- Komponentendiagramm entwerfen (Issue #79) -> Dirk, Jakob
- Deploymentdiagramm entwerfen (Issue #80) -> Richard

=== vom 12.05.
- Test-Case 1 erstellen (Issue #84) -> Team Analyse, Max und Alex
- Requests im Backend einpflegen (Issue #85) -> Team Implementierung
- Bilder verlinken und einpflegen (Issue #86) -> Jakob
- Recherche: Möglichkeiten der Synchronisation zwischen Terminal und Webserver -> Max, Dirk

=== vom 19.05.
- Paketdiagramm/Komponentendiagramm korrigieren -> Lenny, Dirk, Jakob

=== vom 25.05.
- Frontend -> Lenny
* Responsive gestalten (Issue #90)
* Vervollständigen (Issue #91)
* Login implementieren (Issue #92)
- Dokumentation auf Aktualität prüfen -> Jakob, Richard

=== aktuell
- Design/Architecture-Notebook aktualisieren -> Team Implementierung
- Projektbericht erstellen/Ideen sammeln -> Jakob, Richard

== Terminplanung

- nächstes Teammeeting: Mi 09.06.21, 17 Uhr
- nächstes Kundenmeeting: vorraussichtlich Mi 09.06.21, 17:30 Uhr