= Protokoll vom 19.05.2021
1.0 19.05.2021

- alle anwesend

== Aktueller Stand

- Fortschritte Frontend, Möglichkeit Webserver hosten -> Lenny
- Terminalprogrammierung -> Dirk
- TestCase TC01 -> Alex
- Deployment, Domainmodell -> Richard
- Verlinkung der Bilder -> Jakob

== Schwerpunkte
- Fortschritt der Aufgaben mit aktuellem Iterationsplan verglichen
* Abschätzen der Fortschritts in Prozent, Geleisteten Stunden, Verbleibenden Stunden
- Klärung Unterschied zwischen Paket- und Komponentendiagramm
- Projektbericht angesprochen
- nächsten Meeting mit TS geplant
- Lokale Installation des Webservers mit Alex und Jakob, da Webserver hosten schwierig -> Teilerfolg
- Fehler bei der Verlinkung der Bilder mit Jakob überprüfen -> Herr Zirkelbach fragen

== Aufgabenverteilung
=== vom 31.03.
- Projektplan und Test-Cases erweitern (Issue #63) -> Alex, Jakob

=== vom 14.04.
- Fokus auf Anpassungen im Architecture-Notebook
* Auflistung der benötigten Systemkomponenten in Terminal und Webserver (Issue #72) -> Lenny, Dirk

=== vom 28.04.
- Deployment weiterführen (Issue #76) -> Richard
- Domainmodell aktualisieren (Issue #71) -> Richard
- Vue-Komponenten aus Wireframes erstellen (Issue #74) -> Lenny

=== vom 05.05.
- Terminalfunktionalität herstellen (Issue #78) -> Max
- Komponentendiagramm entwerfen (Issue #79) -> Dirk, Jakob
- Deploymentdiagramm entwerfen (Issue #80) -> Richard

=== vom 12.05.
- Test-Case 1 erstellen (Issue #84) -> Team Analyse, Max und Alex
- Requests im Backend einpflegen (Issue #85) -> Team Implementierung
- Bilder verlinken und einpflegen (Issue #86) -> Jakob
- Recherche: Möglichkeiten der Synchronisation zwischen Terminal und Webserver -> Max, Dirk

=== aktuell
- Wireframes erstellen (Einstellungen, Anlegen eines RFID-Ausweises) (Issue #89) -> Alex
- Paketdiagramm/Komponentendiagramm korrigieren -> Lenny, Dirk, Jakob

== Terminplanung

- nächstes Teammeeting: Mi 26.05.21, 17 Uhr
- nächstes Kundenmeeting (geplant): Mi 26.05.21, 17:30 Uhr