= Protokoll vom 16.06.2021
1.0 16.06.2021

- alle anwesend

== Aktueller Stand

- Frontend -> Lenny
- Terminal, Synchronisation -> Dirk
- Terminal, Backend -> Max
- TestCases, Iterationsplanung -> Alex, Jakob
- Deployment -> Richard
- Dokumentation, Projektbericht -> Jakob, Richard

== Schwerpunkte
- Deploymentdiagramm:
* Rückmeldung und Änderungsvorschläge von Herrn Zirkelbach
- Einschreibung in Präsentation (01.07. 13:25 Uhr)
* zweiter Teilnehmer noch zu bestimmen (Zweiteilung: Einleitung mit Bildern vom Terminal, Vorstellung des Frontends)
- Implementierung:
* Webserver soll sicher aufgesetzt werden -> HTTPS
* Frontend: Einstellungen, RFID-Tags hinzufügen noch offen
* Terminalumgebung: Logging, Neustart offen
* Terminalentwicklung: Flugleiterknopf offen
* Terminal und Webserver müssen Zugriff auf interne Requests beschränken: Abfrage, ob richtige IP vergeben
* Synchronisation: Problem bei ereignisgesteuerter Synchronisation aufgetreten
- Tests:
* Testdurchführung soll extra aufgelistet werden
* Durchführung von Integrationstests: Synchronisation, An- und Abmelden übers Terminal
* Entwurf des Abnahmeprotokolls
- Dokumentieren:
* Projektbericht (enthält Projektverlauf) lesen und Ideen sammeln
* Weitere Dokumentationen durchgegangen
* Imeplementierung dokumentieren -> Design Dokument, Kommentare aus Code generieren?

== Aufgabenverteilung
=== vom 31.03.
- Test-Cases korrigieren (Issue #63) -> Alex, Jakob

=== vom 05.05.
- Terminalfunktionalität herstellen (Issue #78) -> Max
- Deploymentdiagramm korrigieren (Issue #80) -> Richard, Lenny

=== vom 12.05.
- Requests im Backend einpflegen (Issue #85) -> Team Implementierung
- Recherche & Dokumentation: Möglichkeiten der Synchronisation zwischen Terminal und Webserver -> Max, Dirk

=== vom 19.05.
- Paketdiagramm Terminal korrigieren -> Lenny, Dirk, Jakob

=== vom 25.05.
- Frontend -> Lenny
* Vervollständigen (Issue #91)
- Dokumentation auf Aktualität prüfen -> Jakob, Richard

=== vom 02.06.
- Design/Architecture-Notebook aktualisieren -> Team Implementierung
- Projektbericht erstellen/Ideen sammeln -> Jakob, Richard

=== vom 09.06.
- Synchronisation vervollständigen (Issue #97) -> Max, Dirk
- Webserver aufsetzen (Issue #98) -> Lenny
- Datenmodell aktualisieren (Issue #99)

=== aktuell
- Produktpräsentation vorbereiten (Issue #100) -> Lenny
- Abnahmeprotokoll erstellen (Issue #101) -> Jakob, Richard
- Lizenzen prüfen (Issue #102) -> Analyse, Lenny, Dirk
- Betriebsdokumentation (Issue #103) -> Entwicklung
- Testdokumentation (Issue #104) -> Alex, Jakob
- Anwenderdokumentation (Issue #105) -> Alex
- Entwicklerdokumentation (Issue #106) -> Entwicklung

== Terminplanung

- nächstes Teammeeting: Mi 23.06.21, 17 Uhr