= Protokoll vom 26.05.2021
1.0 26.05.2021

- alle anwesend

== Aktueller Stand

- Fortschritte Frontend -> Lenny
- Terminalprogrammierung, Synchronisation -> Dirk
- TestCase TC01, Iterationsplanung -> Alex, Jakob
- Wireframes -> Alex
- Deployment, Domainmodell -> Richard
- Terminal, Backend -> Max

== Schwerpunkte
- Iterationswechsel: Iteration 8 -> Iteration 9
- Fortschritte Frontend und aufgetretene Fragen dazu durchgegangen
- Vorstellung der Fortschritte vor Herr Iwe und Herr Zirkelbach
- Folgende Neuerungen:
* Normale Piloten dürfen in ihren eigenen Flugsessions im Nachhinein nur einen Gast hinzufügen, aber keine Flugzeiten ändern
* Die Möglichkeit, dem System RFID-Tags hinzuzufügen, soll über ein gesondertes Formular auf dem Webserver möglich sein
* Die Standardsicht der Pilotenübersicht enthält nur aktive Piloten.
* Die Admins haben die Möglichkeit bei der Pilotenerstellung/-bearbeitung aus einer Menge von freien RFID-Tags zu wählen.
* Der Nutzername für die Anmeldung der Piloten am Webserver wird bei der Pilotenerstellung/-bearbeitung durch das System festgelegt nach dem Muster „vorname_nachname“.
* Ein Pilot kann vom Admin nicht deaktiviert werden, solange der Pilot eine aktive Flugsession hat. Es erscheint dann eine entsprechende Fehlermeldung.
* Folgende Optionen sind für die Einstellungsseite auf dem Webserver vorgesehen:
** Einstellung der Bedienung am Terminal (Wie lange muss ein Pilot seinen Ausweis vorhalten, um alle Piloten abzumelden?)
** Einstellung der LED-Farbrückmeldungen des Terminals
** Einstellung der Toleranzzeit, bis das System eine Flugsession einträgt (Meldet sich ein Pilot an und kurz darauf wieder ab, wird dies nicht im Protokoll hinterlegt)
** Einstellung der Reset-Zeit, wann alle verbleibenden Piloten vom System abgemeldet werden (i.d.R. Mitternacht)
- Zielsetzung für Ende der Construction Phase: 09.06.
- Fortschritt der Aufgaben mit aktuellem Iterationsplan verglichen
* Abschätzen der Fortschritts in Prozent, Geleisteten Stunden, Verbleibenden Stunden
* Augabenverteilung
- Beantworten von Fragen im SE Praktikum am Freitag 9:20 Uhr

== Aufgabenverteilung
=== vom 31.03.
- Test-Cases erstellen (Issue #63) -> Alex, Jakob

=== vom 28.04.
- Domainmodell aktualisieren (Issue #71) -> Richard

=== vom 05.05.
- Terminalfunktionalität herstellen (Issue #78) -> Max
- Komponentendiagramm entwerfen (Issue #79) -> Dirk, Jakob
- Deploymentdiagramm entwerfen (Issue #80) -> Richard

=== vom 12.05.
- Test-Case 1 erstellen (Issue #84) -> Team Analyse, Max und Alex
- Requests im Backend einpflegen (Issue #85) -> Team Implementierung
- Bilder verlinken und einpflegen (Issue #86) -> Jakob
- Recherche: Möglichkeiten der Synchronisation zwischen Terminal und Webserver -> Max, Dirk

=== vom 19.05.
- Wireframes erstellen (Einstellungen, Anlegen eines RFID-Ausweises) (Issue #89) -> Alex
- Paketdiagramm/Komponentendiagramm korrigieren -> Lenny, Dirk, Jakob

=== aktuell
- Frontend -> Lenny
* Responsive gestalten (Issue #90)
* Vervollständigen (Issue #91)
* Login implementieren (Issue #92)
- Dokumentation auf Aktualität prüfen -> Jakob, Richard

== Terminplanung

- nächstes Teammeeting: Mi 02.06.21, 17 Uhr
- nächstes Kundenmeeting: offen