= Protokoll vom 23.06.2021
1.0 23.06.2021

- alle anwesend

== Aktueller Stand

- Frontend fertig -> Lenny
- Terminal, Synchronisation -> Dirk
- Terminal, Backend, Synchronisation erfolgreich getestet -> Max
- TestCases, Iterationsplanung -> Alex, Jakob
- Deployment -> Richard
- Dokumentation, Projektbericht -> Jakob, Richard

== Schwerpunkte
- Iterationswechsel: Iteration 10 -> Iteration 11
- Kundenmeeting
* Vorstellung der Änderungen im Frontend
* Vorstellung des Synchronisationsproblems:
** Einigung: Raspi holt sich noch nicht synchronisierte Daten vom Webserver, wenn er verfügbar wird
* Modalitäten fürs Deployment klären
** Herr Brenner kann 3 Mitglieder mitnehmen
** Deployment vor Ort im Verein
** Ablauf siehe Abnahmeprotokoll
* Feedback mit Herr Iwe
** Änderungswünsche am Frontend (e-ID, aus Excel importieren) nur noch als Click-Dummy implementierbar
- Implementierung
* Implementierungsstopp heute -> keine neuen Funktionen, nur noch Bugfixes
* Backend
** Synchronisation der Settings
** Backend muss empfangene Sessions abspeichern, wenn Fehler dann 500, sonst 200 -> Überprüfen, ob die Session exsitiert beim Update
** Backend muss Terminal-Requests beschränken
** Backend gibt keinen Fehler ans Frontend, wenn Synchronisation nicht erfolgreich
** Fehlerhaftes Login soll nur einen Fehlercode werfen
** Fehlerbehandlung fehlgeschlagene Synchronisation
* Terminal
** Terminal liefert Info, ob bereits ein Flugleiter auf dem Platz
** Terminal alle Piloten abmelden (zeitlich, durch Ausweis (10s))
- Deployment -> Weiter Entwurf des Abnahmeprotokolls
- Tests
* Verbleibende Integrationstests -> Max
* Testen nichtfunktionaler Anforderungen -> in Testdokumentation beschrieben
- Dokumentieren -> jetzt Fokus
* Projektbericht
** Iterationen aufgeteilt
** SOLID-Prinzipien nutzen
** Protokolle und Github zur Hilfe nehmen
* Weitere Dokumentationen (Entwicklerdokumentation von besonderem Wert für die TS)
* alte Dokumente aus SE1 aktualisieren
* Lizenzen prüfen

== Aufgabenverteilung
=== vom 31.03.
- Test-Cases korrigieren (Issue #63) -> Alex, Jakob

=== vom 05.05.
- Terminalfunktionalität herstellen (Issue #78) -> Max
- Deploymentdiagramm korrigieren (Issue #80) -> Richard, Lenny

=== vom 12.05.
- Requests im Backend einpflegen (Issue #85) -> Team Implementierung
- Recherche & Dokumentation: Möglichkeiten der Synchronisation zwischen Terminal und Webserver -> Max, Dirk

=== vom 19.05.
- Paketdiagramm Terminal korrigieren -> Lenny, Dirk, Jakob

=== vom 25.05.
- Frontend -> Lenny
* Vervollständigen (Issue #91)
- Dokumentation auf Aktualität prüfen -> Jakob, Richard

=== vom 02.06.
- Design/Architecture-Notebook aktualisieren -> Team Implementierung
- Projektbericht erstellen/Ideen sammeln -> Jakob, Richard

=== vom 09.06.
- Synchronisation vervollständigen (Issue #97) -> Max, Dirk
- Webserver aufsetzen (Issue #98) -> Lenny
- Datenmodell aktualisieren (Issue #99)

=== vom 16.06.
- Produktpräsentation vorbereiten (Issue #100) -> Lenny
- Abnahmeprotokoll erstellen (Issue #101) -> Jakob, Richard
- Lizenzen prüfen (Issue #102) -> Analyse, Lenny, Dirk
- Betriebsdokumentation (Issue #103) -> Entwicklung
- Testdokumentation (Issue #104) -> Alex, Jakob
- Anwenderdokumentation (Issue #105) -> Alex
- Entwicklerdokumentation (Issue #106) -> Entwicklung

=== aktuell
- Ausbesserung Backend (Issue #107) -> Max
- Ausbesseurng Terminal (Issue #108) -> Max, Dirk

== Terminplanung

- nächstes Teammeeting: Mi 30.06.21, 17 Uhr
- Deployment: Di 29.06.21, 16 Uhr
- Präsentation: Do, 01.07.21, 13:25 Uhr